【裁判字號】    97,訴,4281
【裁判日期】    971120
【裁判案由】    毒品危害防制條例
【裁判全文】
臺灣臺中地方法院刑事判決              97年度訴字第4281號
公  訴  人  臺灣臺中地方法院檢察署檢察官
被      告  乙○○
                    （現另案於臺灣臺中監獄執行中）
上列被告因毒品危害防制條例案件，經檢察官提起公訴（九十七
年度毒偵字第四二四八號、第四二四九號），被告於準備程序就
被訴事實為有罪之陳述，本院合議庭裁定由受命法官獨任進行簡
式審判程序，並予判決如下：
    主    文
乙○○施用第一級毒品，累犯，處有期徒刑壹年壹月，扣案之注
射針筒肆支沒收；又施用第一級毒品，累犯，處有期徒刑壹年壹
月；又施用第二級毒品，累犯，處有期徒刑伍月。主刑部分應執
行有期徒刑貳年。
    犯罪事實
一、乙○○前於民國九十三年間，曾因施用毒品案件，經本院裁
    定送觀察、勒戒後，認為無繼續施用毒品傾向，於九十三年
    六月一日觀察勒戒執行完畢釋放出所，並由臺灣臺中地方法
    院檢察署檢察官以九十三年度毒偵字第一五三七號為不起訴
    處分確定；其復於九十三年間，分別因施用毒品、竊盜案件
    ，經本院及臺灣高等法院臺中分院以九十三年度訴字第二九
    三二號及九十三年度上易字第三三號分別判處有期徒刑十月
    、七月，並經臺灣高等法院臺中分院以九十四年度聲字第四
    七六號裁定定應執行刑為有期徒刑一年三月確定，其入監執
    行後，於九十五年五月二十一日因縮刑期滿執行完畢；猶不
    知戒惕，復於九十五年間，再因施用毒品案件，經本院以九
    十六年度訴字第八二號判處有期徒刑十月，其入監執行後，
    又因減刑條例之實施而經減刑，甫在九十六年七月十六日執
    行完畢出監；詎乙○○猶不知戒絕，竟於前開觀察、勒戒及
    有期徒刑執行完畢釋放後五年內，分別為下列行為：
  (一)乙○○明知毒品海洛因業經公告列為毒品危害防制條例之第
    一級毒品，不得非法持有、施用，因未戒除施用毒品海洛因
    之惡習，仍基於施用第一級毒品海洛因之行為決意，於九十
    七年七月一日二十三時四十三分許為警查獲後採尿時往前回
    溯九十六小時內之某時（起訴書誤為九十七年六月二十七日
    十七時許），在其位於臺中縣后里鄉○○路月光巷六號之住
    處內，以將微量毒品海洛因摻水稀釋後，注入注射針筒內，
    再以注射針筒注射血管之方式，施用毒品海洛因一次。嗣乙
    ○○於九十七年七月一日二十一時三十五分許，在臺中縣清
    水鎮○○路四五九號前，因形跡可疑為警盤查查獲，且扣得
    其所有預備供施打毒品海洛因所用之注射針筒四支。乙○○
    為警查獲後，且經員警徵得同意採集尿液送請鑑驗，因嗎啡
    （毒品海洛因之代謝物）呈現陽性反應，始由警進而查悉上
    情。
  (二)乙○○另復明知毒品海洛因業經公告列為毒品危害防制條例
    第一級毒品，不得非法持有、施用，因未戒除施用毒品海洛
    因之惡習，仍基於施用第一級毒品海洛因之行為決意，於九
    十七年七月六日十七時十八分為警查獲後採尿時往前回溯九
    十六小時內之某時，在其前揭住所內，以將微量毒品海洛因
    摻水稀釋後，注入注射針筒內，再以注射針筒注射血管之方
    式，施用毒品海洛因一次。另其亦明知毒品甲基安非他命業
    經公告列為毒品危害防制條例之第二級毒品，亦不得非法持
    有、施用，因未戒除施用毒品甲基安非他命之惡習，仍另基
    於施用第二級毒品甲基安非他命之犯意，於九十七年七月六
    日十七時十八分為警查獲後採尿時往前回溯九十六小時內之
    某時，在其友人位於臺中縣豐原市之住處內（詳細地址已不
    復記憶），以將毒品甲基安非他命置於玻璃球上加熱燒烤，
    使之產生煙霧後，再以口鼻吸取其煙氣之方式，施用毒品甲
    基安非他命一次。嗣乙○○於九十七年七月六日十七時十八
    分許，因另涉嫌竊盜案件，經警通知其到案說明，且徵得乙
    ○○之同意後採集尿液送請鑑驗，因嗎啡（毒品海洛因之代
    謝物）及甲基安非他命俱呈現陽性反應，始由警進而查悉上
    情。
二、案經臺中縣警察局清水分局及大甲分局先後報請臺灣臺中地
    方法院檢察署檢察官偵查起訴。
    理    由
一、上開事實，業經被告乙○○於本院訊問時坦認不諱，而被告
    二次為警查獲後所採取之尿液，經先後送請中山醫學大學附
    設醫院檢驗科藥物檢測中心檢驗結果，分別有嗎啡（毒品海
    洛因之代謝物）與甲基安非他命呈現陽性反應，有尿液檢驗
    報告二份附卷可稽（見清警偵字第０九七００三二九一四號
    卷第一五頁、甲警偵字第０九七００一二二八八號卷第七頁
    ），且本件復有被告第一次為警查獲時所扣得之被告所有預
    備供施打毒品海洛因所用之注射針筒四支可資佐證，足見被
    告上開自白，確與客觀事實相符，堪予採認。又被告前於九
    十三年間，已因施用毒品案件，經法院裁定送觀察、勒戒後
    ，認為無繼續施用毒品傾向，而於九十三年六月一日因觀察
    勒戒執行完畢釋放出所，並由臺灣臺中地方法院檢察署檢察
    官以九十三年度毒偵字第一五三七號為不起訴處分確定，此
    有臺灣高等法院被告前案紀錄表及臺灣臺中地方法院檢察署
    全國施用毒品案件紀錄表在卷可查，是被告確有於觀察、勒
    戒執行完畢後，五年內復行施用毒品之罪行。綜此，本件事
    證已臻明確，被告上開犯罪事實一(一)、(二)所述之施用毒品海
    洛因及甲基安非他命之犯行，均洵堪認定。
二、按海洛因、甲基安非他命分屬毒品危害防制條例第二條第二
    項第一款、第二款所指之第一級、第二級毒品，核被告乙○
    ○所為，係犯毒品危害防制條例第十條第一項之施用第一級
    毒品罪、同法條第二項之施用第二級毒品罪。被告施用前持
    有第一級毒品及第二級毒品之低度行為，分別為其施用第一
    級毒品及第二級毒品之高度行為所吸收，均不另論罪。另被
    告有前揭犯罪事實欄所載之經有期徒刑宣告及執行完畢之情
    形，此有前開臺灣高等法院被告前案紀錄表在卷可按，被告
    於有期徒刑執行完畢後，五年以內故意再犯本件皆為有期徒
    刑以上之三罪，咸應依刑法第四十七條第一項之規定論以累
    犯，並俱予以加重其刑。被告所犯前開二次施用第一級毒品
    與一次施用第二級毒品共計三次罪行，彼此間犯意均屬各別
    ，罪名、行為且前後互殊，皆應予分論併罰之。
三、爰審酌被告乙○○前已因施用毒品犯行經觀察勒戒及徒刑之
    執行，竟仍故態復萌，復行施用毒品不輟，無視於毒品對於
    自身健康之戕害及國家對於杜絕毒品犯罪之禁令；惟衡酌施
    用毒品係屬自戕行為，被告犯罪手段尚屬平和，亦未因此而
    危害他人，所生損害尚非鉅大，而被告於犯後於本院審理時
    坦承犯行，尚見悔意之犯罪後態度，暨施用毒品者均有相當
    程度之成癮性及心理依賴，其犯罪心態與一般刑事犯罪之本
    質並不相同，應側重適當之醫學治療及心理矯治為宜等一切
    情狀，分別量處如主文所示之刑，並定其應執行之刑，其施
    用第二級毒品罪行之部分，因與不得易科之他罪併合處罰結
    果而不得易科罰金，自毋庸贅為易科罰金折算標準之記載，
    應附此敘明。至被告第一次為警查獲時所扣得之注射針筒四
    支，係被告所有且預備供其為施用毒品海洛因犯行所用之物
    ，已據被告供明在卷（見本院卷第一六頁反面），爰依刑法
    第三十八條第一項第二款之規定，併為沒收之諭知。
據上論斷，應依刑事訴訟法第二百七十三條之一第一項、第二百
九十九條第一項前段，毒品危害防制條例第十條第一項、第二項
，刑法第十一條前段、第四十七條第一項、第五十一條第五款、
第三十八條第一項第二款，判決如主文。
本案經檢察官甲○○到庭執行職務。
中    華    民    國    97    年    11    月    20    日
                  刑事第三庭  法  官  陳思成
以上正本證明與原本無異。
如不服本判決應於收受判決後10日內向本院提出上訴書狀，並應
敘述具體理由；其未敘述上訴理由者，應於上訴期間屆滿後20日
內向本院補提理由書（均須按他造當事人之人數附繕本）「切勿
逕送上級法院」。
                                書記官  吳詩琳
中    華    民    國    97    年    11    月    20    日
附錄論罪科刑法條
毒品危害防制條例第十條
施用第一級毒品者，處六月以上五年以下有期徒刑。
施用第二級毒品者，處三年以下有期徒刑。


司法院資訊處製作；財團法人民間司法改革基金會備份。
